臺灣嘉義地方法院刑事判決　　　　　　　100年度易字第101號
公　訴　人　臺灣嘉義地方法院檢察署檢察官
被　　　告　傅國榮
上列被告因竊盜等案件，經檢察官提起公訴（99年度偵字第3932
號），本院判決如下：
    主  文
傅國榮犯攜帶兇器毀越安全設備竊盜罪，累犯，處有期徒刑捌月
。又收受贓物，累犯，處有期徒刑肆月。應執行有期徒刑拾月。
    犯 罪 事 實
一、傅國榮前於民國95年間，因賭博案件，經本院以95年度訴字
    第544號判處有期徒刑5月確定，復因無故攜帶刀械，再經本
    院以97年度嘉簡字第967號判決判處有期徒刑3月確定，前後
    2案經本院裁定應執行有期徒刑7月，於98年9月30日易科罰
    金執行完畢。詎仍不知警惕，於99年5月1日22時許，傅國榮
    駕駛車牌號碼6R-1016號自小客車，行經嘉義縣水上鄉○○
    村○○路65號倉庫，見王威順在該倉庫內放置電風扇、吹風
    機及園藝樹剪等物品，竟意圖為自己不法之所有，基於竊盜
    之犯意，持其所攜帶客觀上足對人之生命、身體、安全構成
    威脅具有危險性之破壞剪1支（未扣案）將該倉庫鐵窗剪壞
    後，侵入上開倉庫內，以徒手方式將吹風機12箱（每箱24支
    ，廠牌為聲寶牌，型號為ED-PA12N，每支價值新臺幣《下同
    》380元）、電風扇1台（紅梅子牌，型號：8145，價值315
    元）、電風扇2台（紅梅子牌，型號：8167，價值940元）及
    園藝樹剪19支（價值1,900元）搬運至其所駕駛之上開自小
    客車，得手後分2次載運離現場。其中1箱即24支吹風機，以
    每支150元之代價賣與址設嘉義市○區○○路235之1號中興
    二手店（負責人何沛玹所涉故買贓物罪嫌部分，另行偵辦；
    接洽之店員許國宏由本院另行審理），共計得款3,600元。
    另10箱吹風機，則以1箱1,800元之價格出售與林國章（所涉
    故買贓物罪嫌部分，另行偵辦），得款18,000元。而剩餘未
    出售之ED-PA12N型聲寶牌吹風機6支、紅梅子牌8167型電風
    扇1台及園藝樹剪19支載運至其伯父傅茂林位在嘉義縣水上
    鄉國姓村三界埔155號之20家中放置，其餘未出售之物品（
    包括紅梅子牌8145型電風扇1台、紅梅子牌8167型電風扇1台
    及ED-PA12N型聲寶牌吹風機3支）則放置在傅國榮位在嘉義
    縣水上鄉國姓村三界埔103號之1住處內。
二、傅國榮明知懸掛車牌號碼4369-JB車牌之自小貨車（原車牌
    號碼為3427-HF）係他人失竊之贓物（該自小貨車係陳啟川
    於99年5月6日6時30分許，在嘉義縣六腳鄉雙涵村雙涵17號
    之2前失竊，號碼為4369-JB之車牌2面則係林劉素娥於99年5
    月11日18時至23時間某時，在嘉義縣太保市過溝里過溝1之
    303號前失竊），竟於99年5月11日晚間某時，向真實姓名不
    詳、綽號「阿吉」之成年男子收受上開自小貨車，供己代步
    使用。嗣於99年5月11日23時50分許，傅國榮駕駛上開自小
    貨車停放在嘉義縣太保市過溝里瓦厝18號前，因形跡可疑，
    為警攔檢盤查，傅國榮於員警未發覺上開竊盜行為前，主動
    向員警自首犯罪，經警循線查悉上情。
三、案經嘉義縣警察局水上分局報告臺灣嘉義地方法院檢察署檢
    察官偵查起訴。
    理  由
一、被告以外之人於審判外之陳述，雖不符刑事訴訟法第159 條
    之1至第159條之4之規定，而經當事人於審判程序同意作為
    證據，法院審酌該言詞陳述或書面陳述作成時之情況，認為
    適當者，亦得為證據。當事人、代理人或辯護人於法院調查
    證據時，知有第159條第1項不得為證據之情形，而未於言詞
    辯論終結前聲明異議者，視為有前項之同意，刑事訴訟法第
    159條之5定有明文。查本件被告傅國榮於言詞辯論終結前，
    對於下述本院採為認定犯罪事實依據之各項供述證據，均未
    就證據能力聲明異議，復經本院於審理時逐一提示予被告表
    示意見，本院審酌該等供述證據之取得過程並無瑕疵，與本
    案待證事實間復具有相當之關聯性，以之為本案證據並無不
    當，自得採為本件認定犯罪事實之依據。
二、上揭犯罪事實，業據被告傅國榮於警詢、偵查及本院審理時
    自白無誤，核與證人即被害人王威順、陳啟川、林劉素娥及
    傅茂林於警詢、證人許國宏、葉坤鑫於警詢、偵查中證述情
    節相符，並有內政部警政署刑事警察局99年7月5日刑醫字第
    0990068679號鑑定書、行動電話通聯紀錄、贓物認領保管單
    、搜索扣押筆錄、扣押物品收據、扣押物品目錄表、中興二
    手行買賣切結書、車輛協尋電腦輸入單、現場照片6張及勘
    察照片10張等在卷可稽，足認被告自白核與事實相符，本案
    犯行應堪認定。
三、論罪科刑
  (一)查被告本件行為後，刑法第321條於100年1月10日修正，並
    經總統於100年1月26日以華總一義字第10000015561號令公
    布生效，自100年1月28日起施行，而按行為後法律有變更者
    ，適用行為時之法律，但行為後之法律有利於行為人者，適
    用最有利於行為人之法律，現行刑法第2條第1項定有明文。
    修正前刑法第321條第1項規定：「犯竊盜罪而有下列情形之
    一者，處六月以上、五年以下有期徒刑：一、於夜間侵入住
    宅或有人居住之建築物、船艦或隱匿其內而犯之者。…」修
    正後則規定：「犯竊盜罪而有下列情形之一者，處六月以上
    、五年以下有期徒刑，得併科新臺幣十萬元以下罰金：一、
    侵入住宅或有人居住之建築物、船艦或隱匿其內而犯之者。
    …」法定本刑增訂罰金刑，涉及科刑規範變更，自有新舊法
    比較之必要。經比較新舊法，依刑法第2條第1項前段規定，
    本件以適用被告行為時即修正前之刑法第321條較有利於被
    告（同條項第2、3款條文並未修正）。
  (二)按刑法第321條第1項第2款規定將「門扇」、「牆垣」、「
    其他安全設備」並列，所謂「其他安全設備」，係指門扇、
    牆垣以外，依社會通常觀念足認為防盜之一切設備。另鐵窗
    、窗戶外加裝鐵條、通往陽台之落地鋁製玻璃門、陽台外之
    矮牆亦均具有防閑之效用，依社會通常觀念，屬於維護安全
    之防盜設備，均屬該條款所謂其他安全設備。且刑法第321
    條第1項第2款之「毀越」，兼指毀壞與踰越二種情形，又毀
    越門扇而入室行竊，其越入行為即屬侵入住宅（建築物），
    已結合於所犯加重竊盜之罪質中，無更行構成侵入住宅（建
    築物）罪之理（最高法院27年上字第1887號判例意旨參照）
    。是被告持破壞剪剪壞該倉庫鐵窗，而侵入該倉庫內竊取財
    物等情形，係屬刑法第321條第1項第2款之踰越、毀壞安全
    設備之加重類型無誤。次按刑法第321條第1項第3款之攜帶
    兇器竊盜罪，係以行為人攜帶兇器竊盜為其加重條件，此所
    謂兇器，其種類並無限制，凡客觀上足對人之生命、身體、
    安全構成威脅，具有危險性之兇器均屬之，且祇須行竊時攜
    帶此種具有危險性之兇器為已足，並不以攜帶之初有行兇之
    意圖為必要，最高法院79年臺上字第5253號判例意旨參照，
    被告本件犯行所攜帶之破壞剪1支，為金屬材質，且可剪斷
    鐵窗，倘持之朝人身之要害割、刺，均足以殺傷人之生命、
    身體，要係具有危險性之兇器無疑，是核被告就犯罪事實一
    所為，係犯修正前刑法第321條第1項第2、3款之加重竊盜罪
    ；犯罪事實二所為，係犯同法349條第1項收受贓物罪。其無
    故侵入他人建築物所犯上開2罪，犯意各別，行為互殊，應
    分論併罰。又被告有事實欄所載之前科科刑及執行紀錄，有
    臺灣嘉義地方法院檢察署刑案資料查註紀錄表、臺灣高等法
    院被告前案紀錄表各1件在卷可按，其受徒刑之執行完畢，5
    年以內故意再犯有期徒刑以上之罪，為累犯，應各依刑法第
    47條第1項之規定，加重其刑。而被告就犯罪事實一竊盜犯
    行部分，係於偵查機關未發覺犯行之前，即主動向偵查機關
    陳述犯行，並接受裁判，符合自首之要件，爰依刑法第62條
    前段規定，減輕其刑，就此部分並先加後減。
  (三)爰審酌被告高中肄業之智識程度，正值青壯，卻不思以正當
    方式獲取所需，竟為私利，竊取他人財物並任意收受來源不
    明之贓物，缺乏尊重他人財產權之觀念，且前已有賭博、無
    故攜帶刀械等犯罪紀錄，未見遷善，本次攜帶兇器行竊，對
    於社會治安亦有危害，況將竊得之財物變賣，造成被害人財
    物損失，迄未賠償；所收受之贓物則已發還被害人，兼衡被
    告犯後坦承之態度，本件竊盜所獲不法利益，及其家庭、經
    濟狀況等一切情狀，分別量處如主文所示之刑，並定其應執
    行刑，以示懲儆。至被告使用之破壞剪1支，業據其供承為
    本案竊盜犯行所用工具，然查無其他積極證據證明現仍存在
    ，爰不予諭知沒收。
據上論斷，應刑事訴訟法第273條之1第1項、第299條第1項前段
，刑法第2條第1項前段、修正前刑法第321條第1項第2款、第3款
、刑法第349條第1項、第47條第1項、第51條第5款、第62條前段
，判決如主文。
本案經檢察官李志明到庭執行職務
中    華    民    國   100    年    2     月    22    日
                  刑事第四庭法  官  王慧娟
以上正本證明與原本無異。
如不服本判決應於收受判決後10日內向本院提出上訴書狀，並應
敘述具體理由；其未敘述上訴理由者，應於上訴期間屆滿後20日
內向本院補提理由書（均須按他造當事人之人數附繕本）「切勿
逕送上級法院」。告訴人或被害人如對於本判決不服者，應具備
理由請求檢察官上訴，其上訴期間之計算係以檢察官收受判決正
本之日期為準。
中    華    民    國   100    年    2     月    22    日
                            書記官  高文靜
修正前中華民國刑法第321條第1項第2、3款
犯竊盜罪而有下列情形之一者，處 6 月以上、5 年以下有期徒
刑：
二、毀越門扇、牆垣或其他安全設備而犯之者。
三、攜帶兇器而犯之者。
中華民國刑法第349條第1項
收受贓物者，處 3 年以下有期徒刑、拘役或 5 百元以下罰金。